臺灣基隆地方法院民事判決
110年度訴字第161號
原      告  林瑊筠

被      告  陳寬諭



上列當事人間履行契約事件，本院於民國110年5月13日言詞辯論
終結，判決如下：
    主  文
原告應給付被告新臺幣貳佰貳拾陸萬元，及自民國一百零九年十
一月二十一日起至清償日止，按週年利率百分之五計算之利息。
訴訟費用由被告負擔。
    事實及理由
壹、程序部分：
    被告於民國109年11月20日收受本院109年度司促字第7181號
    支付命令後，復於支付命令送達後20日之不變期間內即109
    年11月23日具狀對上開支付命令提出異議，有卷附送達證書
    及本院收狀戳可憑，揆諸上開說明，上開支付命令即於被告
    異議範圍內失其效力，亦即以原告支付命令之聲請，視為起
    訴。
貳、實體部分：
一、原告主張:
　　兩造前於101年7月27日結婚，婚後育有一女陳○昕（年籍詳
    卷）及一子陳○嘉。嗣因兩造個性不合，而於105年11月25日
    協議離婚，被告乃先後允諾：㈠被告同意給付原告新臺幣（
    下同）1,000,000元，及自105年12月起，每月10日前給付7,
    000元，如有一期未付，即視為全部到期；㈡被告同意自105
    年12月起，每月支付原告扶養陳○昕之費用7,000元，至陳○
    昕18歲止，如有一期未付，即視為全部到期，此有兩造之離
    婚協議及離婚增加條件在卷可參。惟被告未曾履行上開協議
    ，爰依兩造間之協議提起本件訴訟，請求被告給付1,000,00
    0元及陳○昕之扶養費用1,260,000元（計算式：7,000元×12
    月×15年＝1,260,000元）。並聲明如主文第一項所示。　
二、被告之答辯：兩造確有如上之約定，但伊現在沒有錢可以支
    付。
三、本院之判斷：
　㈠原告主張之上開事實，業據其提出兩造之離婚協議及離婚增
    加條件在卷可佐，且為被告所不爭執，自堪信為真實。
　㈡按給付有確定期限者，債務人自期限屆滿時起，負遲延責任
    。給付無確定期限者，債務人於債權人得請求給付時，經其
    催告而未為給付，自受催告時起，負遲延責任。其經債權人
    起訴而送達訴狀，或依督促程序送達支付命令，或為其他相
    類之行為者，與催告有同一之效力。前項催告定有期限者，
    債務人自期限屆滿時起負遲延責任，應付利息之債務，其利
    率未經約定，亦無法律可據者，週年利率為百分之5。民法
    第229條、第203條分別定有明文。是本件原告依兩造協議，
    請求被告給付如主文第一項所示金額及遲延利息，於法即屬
    有據，應予准許。
四、綜上所述，本件原告依兩造協議，請求被告給付2,260,000
    元，及自支付命令聲請狀送達被告翌日（即109年11月21日
    ）起至清償日止，按週年利率百分之5計算之利息，為有理
    由，應予准許。
五、據上論結，本件原告之訴為有理由，依民事訴訟法第78條，
    判決如主文。
中　　華　　民　　國　 110　　年　　 5　　月　　31　　日
                  民事庭法　官　周裕暐
以上正本係照原本作成。
如對本判決上訴，須於判決送達後20日之不變期間內，向本院
提出上訴狀。如委任律師提起上訴者，應一併繳納上訴審裁判
費。
中　　華　　民　　國　 110　　年　　 6　　月　 　7　　日
                  　　　書記官　謝佳妮